臺灣高等法院刑事判決
111年度上訴字第3283號
上  訴  人  
即  被  告  鄧威順
0

上列上訴人即被告因傷害案件，不服臺灣臺北地方法院111年度
審訴字第447號，中華民國111年7月19日第一審判決（起訴案號
：臺灣臺北地方檢察署110年度偵字第27168號），提起上訴，本
院判決如下：
    主  文
上訴駁回。
    理  由
一、按刑事訴訟法第361條第1項、第2項規定，不服地方法院之
    第一審判決而上訴者，須提出上訴書狀，並應敘述具體理由
    。就修法過程以觀，原草案為：「依前項規定提起上訴者，
    其上訴書狀應敘述理由，並引用卷內訴訟資料，具體指摘原
    審判決不當或違法之事實。其以新事實或新證據為上訴理由
    者，應具體記載足以影響判決結果之理由。」嗣經修正通過
    僅保留「上訴書狀應敘述具體理由」之文字，其餘則刪除，
    故所稱「具體理由」，並不以其書狀應引用卷內訴訟資料，
    具體指摘原審判決不當或違法之事實，亦不以於以新事實或
    新證據為上訴理由時，應具體記載足以影響判決結果之情形
    為必要。但上訴之目的，既在請求第二審法院撤銷或變更第
    一審之判決，所稱「具體」，當係抽象、空泛之反面，若僅
    泛言原判決認事用法不當、採證違法或判決不公、量刑過重
    等空詞，而無實際論述內容，即無具體可言。從而，上開法
    條規定上訴應敘述具體理由，係指須就不服判決之理由為具
    體之敘述而非空泛之指摘而言（最高法院106年度第8次刑事
    庭會議決議參照）；又按依刑事訴法第367條但書規定，應
    命補正上訴理由者，以上訴書狀未敘述理由或上訴有同法第
    362條前段之情形為限。如認上訴書狀已敘述理由，但其理
    由非屬具體，其所為上訴，即不符上訴之法定要件，自得逕
    行判決駁回，無上開第367條但書規定之適用（最高法院刑
    事判決105年度台上字第3392號判決參照）。
二、原審係依憑告訴人陳羽寰於警詢及偵查中證述、原審勘驗現
    場監視器錄影結果、汐止國泰綜合醫院110年8月16日診斷證
    明書、調查筆錄等證據，認定上訴人即被告鄧威順所為係犯
    刑法第277條第1項之傷害罪，並審酌被告持酒瓶毆打告訴人
    ，致告訴人受有傷害，所為實有不該，且犯後否認犯行，堪
    認犯後態度不佳，兼衡被告之犯罪手段、造成之損害結果、
    自陳之教育程度及家庭經濟狀況等一切情狀，量處被告有期
    徒刑2月，如易科罰金，以新臺幣1千元折算1日，再敘明被
    告犯罪所用之酒瓶並未扣案，現是否存在尚屬不明，且亦無
    證據證明係被告所有之物或違禁物，爰不予宣告沒收。經核
    原判決業詳敘其所憑證據、認定理由及量刑依據，從形式上
    觀察並無任何採證認事、用法或量刑之不當或違法。
三、被告上訴意旨略以：我不服判決，藐視法庭，公然侮辱，提
    出求償，恐嚇言語讓我會怕等語（本院卷第13頁）。被告上
    訴雖已敘述理由，然僅為空泛之指責，並無實際論述內容，
    難認已敘述具體理由。是本件上訴不合法律上之程式，爰不
    經言詞辯論，逕以判決駁回。
據上論斷，應依刑事訴訟法第367條前段、第372條，判決如主文
。　　
中　　華　　民　　國　　111 　年　　9 　　月　　16　　日
                  刑事第十六庭  審判長法　官 劉嶽承
                                      法　官 廖紋妤
                                      法　官 王耀興　　
以上正本證明與原本無異。
如不服本判決，應於收受送達後20日內向本院提出上訴書狀，其
未敘述上訴之理由者並得於提起上訴後20日內向本院補提理由書
（均須按他造當事人之人數附繕本）「切勿逕送上級法院」。
                                      書記官 蘇佳賢
中　　華　　民　　國　　111 　年　　9 　　月　　16　　日
附錄：本案論罪科刑法條全文　　
中華民國刑法第277條
傷害人之身體或健康者，處5年以下有期徒刑、拘役或50萬元以
下罰金。
犯前項之罪，因而致人於死者，處無期徒刑或7年以上有期徒刑
；致重傷者，處3年以上10年以下有期徒刑。